【裁判字號】    99,裁,1022
【裁判日期】    990506
【裁判案由】    眷舍
【裁判全文】
最  高  行  政  法  院  裁  定
                                      99年度裁字第1022號
上  訴  人  甲○○○
被 上訴 人  國防部
代  表  人  乙○○
上列當事人間眷舍事件，上訴人對於中華民國99年1月7日臺北高
等行政法院98年度訴字第1519號判決，提起上訴，本院裁定如下
：
    主  文
上訴駁回。
上訴審訴訟費用由上訴人負擔。
    理  由
一、按對於高等行政法院判決之上訴，非以其違背法令為理由，
    不得為之，行政訴訟法第242條定有明文。依同法第243條第
    1項規定，判決不適用法規或適用不當者，為違背法令；而
    判決有同條第2項所列各款情形之一者，為當然違背法令。
    是當事人以高等行政法院判決有不適用法規或適用法規不當
    為上訴最高行政法院之理由時，其上訴狀或理由書應有具體
    之指摘，並揭示該法規之條項或其內容。如以行政訴訟法第
    243條第2項所列各款情形為理由時，其上訴狀或理由書，應
    揭示合於該條項各款之事實，如未依此項方法表明者，即難
    認為已對高等行政法院判決之違背法令有具體之指摘，其上
    訴自難認為合法。
二、本件上訴人之父梁樹人原係國軍老舊眷村臺中巿一德新村（
    下稱一德新村）眷戶，與配偶井玉秀均於國軍老舊眷村改建
    條例（下稱眷改條例）施行前已死亡，其輔助購宅權益前經
    被上訴人以民國87年5月26日祥祉字05957號令核定由其女
    梁家慧承受有案。嗣上訴人於97年7月間以其姊妹3人於86年
    間協議由梁家慧承受輔助購宅權益有誤云云，向被上訴人申
    請更正由上訴人承受輔助購宅權益，並檢具經公證人公證之
    97年7月14日協議書，由立法委員帥化民國會辦公室函轉被
    上訴人以97年7月23日國政眷服字第0970009401號書函復上
    訴人：所陳事項，歉難辦理。上訴人復於97年7月31日向被
    上訴人申請更正由其承受輔助購宅權益，經被上訴人以97年
    8月19日國政眷服字第0970010679號書函（下稱原處分）復
    上訴人。上訴人不服，遂循序提起本件行政訴訟。
三、本件上訴雖以原判決違背法令為由，惟核其上訴理由狀所載
    內容，係以訴外人梁家慧居住於臺中，為便於辦理系爭眷改
    事務，故上訴人與訴外人梁家美、梁家慧於86年2月1日共同
    協議由梁家慧承受梁樹人之原眷戶權益，屬於姊妹三人間通
    謀虛偽之意思表示，被上訴人並非善意第三人，故依眷改條
    例改建後之房地當移轉登記予上訴人，故被上訴人所為處分
    業已違法損害上訴人之權利，原審法院未予指證，逕認該通
    謀虛偽意思表示對於被上訴人無效，其認事用法自有違誤，
    爰請求廢棄原判決，並請求被上訴人作成准梁家慧自即日起
    得將臺中市○○區○○里○鄰○○街78號3樓之5所有權移轉
    登記予上訴人或被上訴人放棄對梁家慧自產權登記後5年內
    不得出售房地之限制登記云云。惟原判決斟酌全辯論意旨及
    調查證據之結果，認定上訴人、梁家美及梁家慧於86年2月1
    日協議由梁家慧承受權益，並非通謀虛偽意思表示；又縱認
    86年2月1日協議書為通謀虛偽意思表示無效，且可得以之對
    抗被上訴人，然上訴人亦未在眷改條例第5條第2項但書所定
    ，該條例第5條修正施行之日起6個月內向被上訴人提出梁樹
    人之全體子女即上訴人、梁家美及梁家慧同意由上訴人承受
    梁樹人原眷戶權益之書面協議，並向被上訴人申請由上訴人
    承受梁樹人之原眷戶權益等情，已詳述其得心證之理由；並
    就上訴人之主張，何以不足採取，分別予以指駁甚明。經核
    其所適用之法規與該案應適用之現行法規並無違背，與解釋
    判例亦無牴觸亦與憲法所定保障人民財產權無違，亦無所謂
    判決不備理由及理由矛盾之違法等情事。上訴人對於業經原
    判決詳予論述不採之事項再予爭執，核屬法律見解歧異，要
    難謂為原判決有違背法令之情形。上訴論旨，仍執前詞，指
    摘原判決違背法令，並非具體表明原判決有何合於不適用法
    規或適用不當，或有行政訴訟法第243條第2項所列各款之情
    形，難認已對原判決之違背法令有具體之指摘。依首揭規定
    及說明，其上訴自不合法，應予駁回。
四、依行政訴訟法第249條第1項前段、第104條、民事訴訟法第9
    5條、第78條，裁定如主文。
中    華    民    國    99    年    5     月    6     日
                    最高行政法院第六庭
                        審判長法官  林  茂  權
                              法官  鄭  小  康
                              法官  侯  東  昇
                              法官  劉  介  中
                              法官  黃  秋  鴻
以  上  正  本  證  明  與  原  本  無  異
中    華    民    國    99    年    5     月    6     日
                              書記官  吳  玫  瑩


司法院資訊處製作；財團法人民間司法改革基金會備份。
